【裁判字號】    89,易,3448
【裁判日期】    891107
【裁判案由】    竊盜等
【裁判全文】
臺灣板橋地方法院刑事判決                        八十九年度易字第三四四八號
    公  訴  人  臺灣板橋地方法院檢察署檢察官
                （現收容於內政部警政署台北三峽外國人收容所）
右列被告因竊盜等案件，經檢察官提起公訴（八十九年度偵字第一一三七七號），本
院判決如左：
    主  文
甲○○UNLOH SAOWALUCK竊盜，處有期徒刑參月，緩刑肆年，於緩刑期內付保護管束，並
以驅逐出境代之。
    事  實
一、ＡＢＯＵＮＬＯＨ  ＳＡＯＷＡＬＵＣＫ係泰國籍之外國人，為受僱於潤泰紡織
    股份有限公司（下稱潤泰公司）之泰籍勞工，於民國八十九年二月二十七日，意
    圖為自己不法之所有，在桃園縣觀音鄉○○○路五十九號潤泰公司宿舍內，竊取
    同寢室泰籍勞工ＴＨＩＰＰＨＡＲＡ  ＴＲＡＯＮＧ所有新竹企業銀行，卡號為
    00000000000號金融卡一張後，於八十九年二月廿七日八時五十六分
    廿一秒起，接續六次，在台灣中小企業銀行大園分行編號為ＩＣ一０九號提款機
    之自動付款設備，意圖為自己不法所有以知悉該泰籍勞工ＴＨＩＰＰＨＡＲＡ
    ＴＲＡＯＮＧ上開金融卡密碼之不正方法，接續提領現金新台幣（下同）五百元
    、五百元、五百元、五百元、五百元、五千五百元，共計取得八千元。嗣經警調
    閱錄影帶發現提款人係ＡＢＯＵＮＬＯＨ  ＳＡＯＷＡＬＵＣＫ而循線查獲上情
    。
二、案經桃園縣警察局大園分局移送台灣桃園地方法院檢察署呈請台灣高等法院檢察
    署檢察長核准令轉臺灣板橋地方法院檢察署檢察官偵查起訴。
    理  由
一、訊據被告ＡＢＯＵＮＬＯＨ  ＳＡＯＷＡＬＵＣＫ固不否認持金融卡於上開時地
    提領現金之事實，惟矢口否認有竊取金融卡之犯行。辯稱：係二個伊不認識之男
    泰籍外勞說是從外地來的，不會用提款機，要伊幫忙提款，且金融卡上面已有密
    碼等語。經查，本件潤泰公司計有二個女泰勞之金融卡被偷，被盜領之被害人是
    與被告住同一間寢室，另一位泰勞是住對面寢室，因其未將密碼寫在金融卡上，
    故未被盜領。又潤泰公司共有七十四個泰勞，女泰勞住三樓，男泰勞住二樓，男
    女約各一半，依規定男泰勞不能到女泰勞寢室，又男女泰勞都一起用餐，所以被
    告所稱之二位男泰勞若是潤泰公司之泰勞，被告應該會認識等情，業迭據證人乙
    ○○即潤泰公司管理課助管師於偵審中結證綦詳，是本件金融卡不可能是潤泰公
    司之男泰勞所竊取甚明。且被告既與被害人住同一間寢室，又於八十九年二月二
    十七日持本件金融卡提款，而本件金融卡約於八十九年二月二十七日被偷，被害
    人於翌日即二月二十八日發現遭竊等情，亦據被害人泰籍勞工ＴＨＩＰＰＨＡＲ
    ＡＴ  ＲＡＯＮＧ於警訊中供明，足見本件金融卡係被告所竊無訛。被告空言辯
    稱伊僅係幫二位不認識之男泰籍外勞提款云云，顯係卸責之詞，不足採信。此外
    ，復有被告提款時翻拍照片一紙及台灣中小企銀提領明細一紙附卷可稽。本件事
    證明確，被告犯行洵堪認定。
二、核被告所為，係犯刑法第三百二十條第一項竊盜罪及第三百三十九條之二第一項
    利用自動付款設備詐欺罪。被告所犯上開二罪間，有方法結果之牽連關係，應依
    刑法第五十五條之規定，從一重之竊盜罪處斷。爰審酌被告犯罪之動機、目的、
    手段、所生危害及矢口否認犯行之犯後態度等一切情狀，量處如主文所示之刑。
    又被告前於本國未曾受有期徒刑以上刑之宣告，有臺灣高等法院檢察署刑案紀錄
    簡覆表在卷可憑，其經此偵審程序當知警惕，應無再犯之虞，本院認所宣告之刑
    以暫不執行為宜，爰併予宣告緩刑四年，以啟自新，並於緩刑期內付保護管束，
    而其為泰國籍外國人，其保護管束並以驅逐出境代之。
據上論斷，應依刑事訴訟法第二百九十九條第一項前段，保安處分執行法第七十四條
之一第一項，刑法第三百二十條第一項、第三百三十九條之二第一項、第五十五條、
第七十四條第一款、第九十三條第一項，罰金罰鍰提高標準條例第一條前段，判決如
主文。
本案經檢察官游鉦添到庭執行職務。
中      華      民      國    八十九    年    十一  月      七      日
                                臺灣板橋地方法院刑事第五庭
                                    法  官    呂   安   樂
右正本證明與原本無異
如不服本判決應於送達後十日內向本院提出上訴狀
                                    書記官    陳   玉   嬋
中      華      民      國    八十九    年    十一  月      七      日
附錄本案論罪科刑法條全文：
中華民國刑法第三百二十條
(普通竊盜罪、竊佔罪)
意圖為自己或第三人不法之所有，而竊取他人之動產者，為竊盜罪，處五年以下有期
徒刑、拘役或五百元以下罰金。
意圖為自己或第三人不法之利益，而竊佔他人之不動產者，依前項之規定處斷。
前二項之未遂犯罰之。
中華民國刑法第三百三十九條之二
意圖為自己或第三人不法之所有，以不正方法由自動付款設備取得他人之物者，處三
年以下有期徒刑、拘役或一萬元以下罰金。
以前項方法得財產上不法之利益或使第三人得之者，亦同。


司法院資訊處製作；財團法人民間司法改革基金會備份。
